臺灣高雄地方法院刑事判決　　　　　　　100年度易字第972號
公　訴　人　臺灣高雄地方法院檢察署檢察官
被　　　告　謝有福
上列被告因竊盜案件，經檢察官提起公訴（100 年度偵字第1816
4 號），被告於準備程序為有罪之陳述，經本院裁定依簡式審判
程序審理，判決如下：
    主  文
謝有福犯攜帶兇器竊盜罪，累犯，處有期徒刑捌月，扣案之合鋸
貳支沒收。
    事  實
一、謝有福前因竊盜案件，經本院以98年度審易字第992 號判決
    處有期徒刑6 月確定，於民國99年9 月18日因徒刑執行完畢
    出監。詎其猶不知悔改，於100 年6 月14日6 時許，攜帶其
    所有、客觀上足以傷害人之生命、身體而可供兇器使用之合
    鋸2 支，行經高雄市路○區○○里○○路58之2 號前之膠筏
    水路卸載區時，見古秀玉所有之膠筏1 艘（價值約新臺幣1
    萬8 千元）停放該處，認有機可趁，竟意圖為自己不法之所
    有，先徒手將膠筏之繩子拆開後，再將分解後之膠筏（塑膠
    管）一一拖上岸，嗣再利用所攜帶之合鋸將膠筏（塑膠管）
    鋸開，準備改裝成小型膠筏供己使用，而竊取得逞。同日18
    時15分許，適警方巡邏至上述地點，發現謝有福形跡可疑，
    經警進一步向古秀玉查詢後查悉上情而當場查獲，並扣得合
    鋸2 支。
二、案經高雄市政府警察局湖內分局移請臺灣高雄地方法院檢察
    署檢察官偵查起訴。
    理  由
一、本案被告謝有福所犯均係死刑、無期徒刑、最輕本刑為3 年
    以上有期徒刑以外之罪，其於本院準備程序中就被訴事實為
    有罪之陳述，經本院告知簡式審判程序之旨，並聽取公訴人
    、被告之意見後，認無不得或不宜改依簡式審判程序進行之
    情事，由本院依刑事訴訟法第273 條之1 第1 項規定，裁定
    進行簡式審判程序。又本案卷內之人證、物證、書證等證據
    ，依刑事訴訟法第273 條之2 規定，不受同法第15 9條第1
    項關於傳聞法則規定之限制，依法均有證據能力，合先敘明
    。
二、上開犯罪事實，迭據被告謝有福於警詢、偵查、羈押庭及本
    院審理時坦承不諱（警卷第2 頁背面至3 頁；偵卷第11至12
    頁；羈押卷第5 頁，本院卷第28頁、第41頁背面），核與證
    人即被害人古秀玉於警詢時證述之情節相符（警卷第3 頁）
    ，員警於查獲被告時亦起獲合鋸2 支，並有高雄市政府警察
    局湖內分局扣押筆錄暨扣押物品目錄表、贓物認領保管單各
    1 份（警卷第5 至10頁）及查獲現場照片4 張（警卷第11至
    12頁）在卷為憑，足認被告上開任意性之自白與事實相符，
    堪以採信。本案事證明確，被告犯行洵堪認定。
三、論罪科刑：
  （一）按刑法第321 條第1 項第3 款之攜帶兇器竊盜罪，係以
        行為人攜帶兇器為其加重條件，此所謂兇器，其種類並
        無限制，凡客觀上足以對人之生命、身體、安全構成威
        脅，具有危險性之物品均屬之，且只需行竊時攜帶此具
        有危險性之兇器為已足，並不以攜帶之初有行兇意圖為
        必要。被告本次竊盜犯行所攜帶之合鋸2 支，為金屬製
        品，質地堅硬之物，有合鋸2 支扣案可稽，並有上開扣
        案合鋸照片2 張附卷可佐（警卷第11頁），客觀上顯足
        以對人之生命、身體、安全足以構成威脅，而具有危險
        性，自屬兇器無訛。故核被告謝有福所為，係犯刑法第
        321 條第1 項第3 款之攜帶兇器竊盜罪。
  （二）又被告前有如事實欄所示之科刑及執行情形，有臺灣高
        等法院被告前案紀錄表1 份附卷足憑，其於刑之執行完
        畢後5 年內，故意再犯本件有期徒刑之罪，為累犯，應
        依刑法第47條第1 項加重其刑。
  （三）本院爰審酌被告正值壯年，不思以正當手段獲取財物，
        而任意竊取他人之物，影響膠筏主人對膠筏之使用及生
        計，實有可議，惟念其所竊財物價值雖非微，然已發還
        被害人古秀玉領回，亦有上開贓物認領保管單附卷可稽
        （警卷第10頁），損害業已減輕，並兼衡其品行、生活
        狀況、智識程度，與事後尚知坦承犯行、態度良好等一
        切情狀，認公訴人具體求刑為適當，量處如主文所示之
        刑。
  （四）至扣案之合鋸2 支，為被告所有、供竊取膠筏所用之物
        ，業據被告供承在卷（本院卷第28頁），爰依刑法第38
        條第1 項第2 款規定，併予宣告沒收。
據上論斷，應依刑事訴訟法第273 條之1 第1 項、第299 條第1
項前段，刑法第321 條第1 項第3 款、第47條第1 項、第38條第
1項 第2 款，判決如主文。
本案經檢察官李宜穎到庭執行職務。
中    華    民    國   100    年    7     月    22    日
                  刑事第七庭  法  官  廖華君
以上正本證明與原本無異。
如不服本判決應於收受本判決後10日內向本院提出上訴書狀，並
應敘述具體理由；如未敘述上訴理由者，應於上訴期間屆滿後20
日內向本院補提理由書( 均須按他造當事人之人數附繕本) 「切
勿逕送上級法院」。
中    華    民    國   100    年    7     月    22    日
                              書記官  許珈綺
附錄本判決論罪科刑法條：
中華民國刑法第321條
犯竊盜罪而有下列情形之一者，處六月以上、五年以下有期徒刑
，得併科新臺幣十萬元以下罰金：
一、侵入住宅或有人居住之建築物、船艦或隱匿其內而犯之者。
二、毀越門扇、牆垣或其他安全設備而犯之者。
三、攜帶兇器而犯之者。
四、結夥三人以上而犯之者。
五、乘火災、水災或其他災害之際而犯之者。
六、在車站、埠頭、航空站或其他供水、陸、空公眾運輸之舟、
    車、航空機內而犯之者。
前項之未遂犯罰之。